Minutes et répertoires du notaire François LE VASSEUR, juin 1582 - 9 janvier 1620 (étude XVI)
Archives nationales
- Minutes de François LE VASSEUR, juin 1582 - 9 janvier 1620; MC/ET/XVI/1 - MC/ET/XVI/37
  - Minutes. 1600, MC/ET/XVI/18; registre
    - Quittance par Étienne Le Tellier, bourgeois de Paris, demeurant rue Quincampoix, à Michel Audiger, l'aîné, joueur d'instruments, demeurant à Yerres, d'une somme de 14 écus 26 sols 8 deniers, pour rachat du principal de 66 sols 8 deniers de rente, constitués le 24 juin 1570., 30 septembre 1600;
      Documents du Minutier central concernant l'histoire de la musique (1600-1650), par Madeleine Jurgens, tome II [études XI à XX, 1900 actes], Paris, Archives nationales, 1974, p. 673 (instrument de recherche imprimé dématérialisé, certaines notices sont plus détaillées dans la version intégrale accessible en ligne par la rubrique 'Autres instruments de recherche', voir contexte dans le Plan d’orientation général - Notaires de Paris, guides thématiques du Minutier).
  - Minutes. 1601, MC/ET/XVI/19; registre
    - Testament de Pierre Dumonstier [frère de Côme], peintre et valet de feue la reine mère, demeurant rue du Temple, rédigé en état de maladie. Révocation du testament fait devant Filesac après la Toussaint 1600, en faveur de son neveu Daniel Dumonstier, et partage de ses biens entre tous ses héritiers. Exécuteur testamentaire: Étienne Dumonstier, peintre et valet de chambre du roi, son frère. Il déclare ne pouvoir signer 'pour estre perclus de ses bras et mains'., 8 janvier 1601; MC/ET/XVI/19
      Documents du Minutier central concernant les peintres, sculpteurs et graveurs au XVIIe siècle (1600-1650), par Marie-Antoinette Fleury et Martine Constans, tome II [études XI à XX, 2445 actes], Paris, Archives nationales, 2010, notice n°737 (instrument de recherche imprimé dématérialisé, certaines notices sont plus détaillées dans la version intégrale accessible en ligne par la rubrique 'Autres instruments de recherche', voir contexte dans le Plan d’orientation général - Notaires de Paris, guides thématiques du Minutier).
    - Fourniture de plantes par Claude Moullet, jardinier ordinaire du roi., 22 janvier 1601; MC/ET/XVI/19
      Moullet, Claude
    - Contrat de mariage entre Étienne Langlois, violon ordinaire de la chambre du roi, demeurant rue Coquillière, et Jeanne Parent, veuve de Jean Gérard, marchand de vins, bourgeois de Paris, demeurant rue au Maire., 5 février 1601; MC/ET/XVI/19
      Documents du Minutier central concernant l'histoire de la musique (1600-1650), par Madeleine Jurgens, tome II [études XI à XX, 1900 actes], Paris, Archives nationales, 1974, p. 222 (instrument de recherche imprimé dématérialisé, certaines notices sont plus détaillées dans la version intégrale accessible en ligne par la rubrique 'Autres instruments de recherche', voir contexte dans le Plan d’orientation général - Notaires de Paris, guides thématiques du Minutier).
    - Partage de la succession de Pierre Dumonstier, peintre et valet de chambre de la feue reine mère, dressé à la requête de ses frères Étienne Dumonstier, peintre et valet de chambre du roi et de la feue reine mère, exécuteur testamentaire, demeurant rue des Quatre-Fils, et Côme Dumonstier, peintre et valet de chambre de la feue reine, héritier en partie du défunt, demeurant à Rouen, logé rue du Temple, en présence du fils de Côme, Daniel Dumonstier. Les biens meubles et l'argent sont également partagés entre les deux frères, d'après l'inventaire qui en a été fait. Chaque partie a sa charge des frais de funérailles et autres frais et se réserve de partager les profits ou autres frais qui pourraient se présenter par la suite., 5 février 1601; MC/ET/XVI/19
      Documents du Minutier central concernant les peintres, sculpteurs et graveurs au XVIIe siècle (1600-1650), par Marie-Antoinette Fleury et Martine Constans, tome II [études XI à XX, 2445 actes], Paris, Archives nationales, 2010, notice n°738 (instrument de recherche imprimé dématérialisé, certaines notices sont plus détaillées dans la version intégrale accessible en ligne par la rubrique 'Autres instruments de recherche', voir contexte dans le Plan d’orientation général - Notaires de Paris, guides thématiques du Minutier).
    - Guillaume Deslandes, conseiller au Parlement, délaisse à Guillaume Lotin, sieur de Charny, conseiller au Parlement, demeurant rue Barbette, le principal et arrérages qui lui sont dus de IX/XX/III écus 1/3 de rentes qui lui ont été cédées en échange, par acte du 26 août 1598 par devant Levasseur, notaire, puis par acte par devant Herbin et Monhenault. Ayant décharge ledit Deslandes de la somme, Lotin délaisse lad. rente à plusieurs personnes (4 pages)., 12 février 1601; MC/ET/XVI/19
      échange; Lotin, Guillaume
    - Vente par Philippe Lerambert, veuve de Marin Lemoyne, tailleur de pierre, demeurant à Saint-Denis, agissant comme héritière en partie de son frère Pierre Lerambert, maître sculpteur, à son frère Louis Lerambert, maître maçon et garde des marbres du roi, demeurant rue du Cul-de-sac, paroisse Saint-Nicolas-des-Champs, de 1/12e d'une maison à Meudon devant l'Orme du feu, avec un jardin derrière, moyennant 2 écus 10 s. et paiement des droits seigneuriaux pour le 1/12e de la maison. À la suite: 1601, 23 juin. Vente par Antoine Michon et Laurent Guyot, maîtres peintres, frères utérins, enfants et héritiers de Louise Lerambert, femme en premières noces de Marin Michon, et en secondes noces, de leur père, Germain Guyot, à Louis Lerambert de 1/12e de la maison, moyennant 2 écus 10 s. et droits seigneuriaux., 20 février 1601; MC/ET/XVI/19
      Documents du Minutier central concernant les peintres, sculpteurs et graveurs au XVIIe siècle (1600-1650), par Marie-Antoinette Fleury et Martine Constans, tome II [études XI à XX, 2445 actes], Paris, Archives nationales, 2010, notice n°1372 (instrument de recherche imprimé dématérialisé, certaines notices sont plus détaillées dans la version intégrale accessible en ligne par la rubrique 'Autres instruments de recherche', voir contexte dans le Plan d’orientation général - Notaires de Paris, guides thématiques du Minutier).
    - Accord entre Guillaume Duburet, Francisque Caroubel, Pierre Louis Delfinon, violons ordinaires de la chambre du roi, d'une part, et Gilles Guyton, sieur de La Bescherie, demeurant à Rennes, logé rue Saint-Jacques, à l'hôtellerie du Grand Cerf, d'autre part, au sujet de la composition de l'office de messager ordinaire de Rennes à Paris et retour, que les premiers promettent d'obtenir en faveur du second, avant deux mois et moyennant 130 écus soleil., 11 avril 1601; MC/ET/XVI/19
    - Quittance de rachat de rentes à Paul de Ficte, sieur du Parc et des Bords, demeurant au Parc, pays chartrain., 3 juillet 1601; MC/ET/XVI/19
      quittance; Ficte, Paul de
    - Accords pour l'établissement de manufacture de cuivre., 9 août 1601; MC/ET/XVI/19
      accord
    - Inventaire après décès de Geneviève Fraillon, veuve en premières noces de Jean Hellaine, maître maçon bourgeois de Paris, et en dernières noces de Marceau Jacquet, juré du roi en l'office de maçonnerie, bourgeois de Paris, à la requête de son fils, exécuteur testamentaire, Pierre Jacquet, conseiller du roi, trésorier et payeur de la gendarmerie de France. Présents: Pierre Marquemont, chandelier en suif, à cause de sa femme, Charlotte Jacquet, Nicolas Duchesne, peintre et valet de chambre ordinaire du roi, demeurant rue des Écouffes, à cause de sa femme, Marguerite Jacquet, et les autres enfants de la défunte, en un corps d'hôtel, rue du Temple. 13 folios. Un grand tableau sur bois en huile, représentant l'Histoire de Notre-Seigneur. 10 l. Un grand tableau de Paysage sur toile, garni de son châssis et trois toiles peintes. 10 l. Un tableau peint en huile sur bois, garni de son châssis, représentant un Crucifiement. 60 s. Un grand tableau sur bois à l'huile, garni de son châssis, représentant Suzanne et les Vieillards. 4l. 10 s. Parmi les titres et papiers: .- 1615, 12 septembre.- Inventaire de Marceau Jacquet devant Cartier et Robinot [non retrouvé]., 29 août 1616; MC/ET/XVI/19
      Documents du Minutier central concernant les peintres, sculpteurs et graveurs au XVIIe siècle (1600-1650), par Marie-Antoinette Fleury et Martine Constans, tome II [études XI à XX, 2445 actes], Paris, Archives nationales, 2010, notice n°716 (instrument de recherche imprimé dématérialisé, certaines notices sont plus détaillées dans la version intégrale accessible en ligne par la rubrique 'Autres instruments de recherche', voir contexte dans le Plan d’orientation général - Notaires de Paris, guides thématiques du Minutier).
      Fraillon, Geneviève
  - Minutes. 1602, MC/ET/XVI/20; registre
    - Concession pour établir des fabriques de tuiles dans tout le royaume., 30 janvier 1602; MC/ET/XVI/20
    - Entretien du jardin de l'hôtel de Roquelaure., 6 mars 1602; MC/ET/XVI/20
    - Bail pour trois ans depuis Pâques par Claude Duboys, maître peintre et peintre ordinaire de la maison du roi, demeurant rue Saint-Martin, paroisse Saint-Josse, à Pierre Bahuet, marchand, demeurant rue des Blancs-Manteaux, d'une maison à l'image Saint-Pierre, rue Saint-Bon, au loyer annuel de 66 écus 2/3. À la suite: 1602, 30 mai. Transport du bail à Esprit Chevillart, marchand bourgeois de Paris, et avec le consentement de Duboys., 12 avril 1602; MC/ET/XVI/20
      Documents du Minutier central concernant les peintres, sculpteurs et graveurs au XVIIe siècle (1600-1650), par Marie-Antoinette Fleury et Martine Constans, tome II [études XI à XX, 2445 actes], Paris, Archives nationales, 2010, notice n°693 (instrument de recherche imprimé dématérialisé, certaines notices sont plus détaillées dans la version intégrale accessible en ligne par la rubrique 'Autres instruments de recherche', voir contexte dans le Plan d’orientation général - Notaires de Paris, guides thématiques du Minutier).
    - Quittance par Merri Lorillart, maître facteur d'instruments 'musiquaulx', demeurant rue Maubué, et par Geneviève Bénart, sa femme, à Jacqueline Bénart, femme de Jean Maurice, huissier au Châtelet, d'une somme de 100 écus faisant partie de 700 écus, prix de l'adjudication de la maison à l'enseigne de l'Image Notre-Dame, rue de la Bouclerie, dont ils possédaient une septième partie., 30 août 1602; MC/ET/XVI/20
      Documents du Minutier central concernant l'histoire de la musique (1600-1650), par Madeleine Jurgens, tome II [études XI à XX, 1900 actes], Paris, Archives nationales, 1974, p. 775 (instrument de recherche imprimé dématérialisé, certaines notices sont plus détaillées dans la version intégrale accessible en ligne par la rubrique 'Autres instruments de recherche', voir contexte dans le Plan d’orientation général - Notaires de Paris, guides thématiques du Minutier).
    - Association entre Antoine Lemoyne, demeurant rue Saint-Martin, paroisse Saint-Laurent, et Gaspard Jacques, demeurant à Compiègne, tous deux maîtres fondeurs pour les marchés de fonte de cloche et canons., 2 octobre 1602; MC/ET/XVI/20
      marché; Lemoyne, Antoine; Jacques Gaspard
    - Bail par Guillaume Deslandes, conseiller au Parlement, seigneur de Sagy et Maignanville, à François Troisvalet, pour 6 ans, d'une maison et hôtel seigneurial de Saint-Suplex, près Meaux, rue du Noyer, '[illisible] Tournelles', moyennant 300 livres par de Guillaume Delandes., 30 octobre 1602; MC/ET/XVI/20
      bail; Deslandes, Guillaume
    - Bail durant 6 ans par Guillaume Deslandes, en son nom et se portant fort de Guillaumme Lotin, conseiller au Parlement, seigneur de Charny, et sa femme, de ses terres situées à Saint-Suplex près Meaux, moyennant 300 livres par an., 30 octobre 1602; MC/ET/XVI/20
      bail; Lotin, Guillaume
    - Gaspard Jacques, fondeur ordinaire de l'artillerie du roi, demeurant à Compiègne, promet aux habitants d'Asnières de leur fournir deux cloches analogues à celles qui y sont déjà, en contre partie led. Jacques les reprendra en échange, moyennant 75 livres tournois., 5 décembre 1602; MC/ET/XVI/20
      échange; Jacques, Gaspard
    - Bail par Guillaume Duburet, violon ordinaire de la chambre du roi, demeurant rue Quincampoix, pour trois années, à Antoine Bucan, marchand de vins, d'un appartenant comportant boutique et salle basse, avec cave voûtée et chambre au second étage, en sa maison, moyennant 100 livres de loyer annuel., 6 décembre 1602; MC/ET/XVI/20
  - Minutes. 1603, MC/ET/XVI/21; registre
    - Contrat de mariage entre Claude Le Grant, compagnon maçon tailleur de pierres, demeurant rue de Montmartre, paroisse Saint-Eustache, fils de Jean Le Grant, maçon tailleur de pierres, et de Mathurine Trehart, décédée, d'une part, et Marie Couard, demeurant rue de Montmartre, paroisse Saint-Eustache, fille de Pierre Couard, décédé, tailleur d'habits, et de Jeanne Morin, demeurant rue de Montmartre, paroisse Saint-Eustache, d'autre part., 11 janvier 1603; MC/ET/XVI/21
      contrat de mariage; Montmartre (rue); Couard, Marie; Couard, Pierre; Le Grant, Claude; Le Grant, Jean; Morin, Jeanne; Tréhart, Mathurine; maçon; maçon; tailleur de pierre; tailleur d'habits; tailleur de pierre
    - Contrat de mariage entre Henri Lussault, procureur au Châtelet de Paris, demeurant rue Quincampoix, paroisse Saint-Merri, d'une part, et Marie Menant, fille de Guillaume Menant, bourgeois de Paris, receveur des aides et tailles en l'élection de Vezelay, demeurant rue de la Charonnerie, paroisse Saint-Eustache, et de Marie de Lanneville, décédée, d'autre part., 16 janvier 1603; MC/ET/XVI/21
      contrat de mariage; Charronnerie (rue de la); Quincampoix (rue); Lanneville, Marie de; Lussault, Henri; Menant, Guillaume; Menant, Marie; procureur de justice (Ancien Régime); trésorier payeur (Ancien Régime)
    - Mariage de Jean Le Nôtre, jardinier ordinaire du roi au grand jardin des Tuileries, avec Marie Jacquelin, fille de Marie Hmard, veuve de Toussaint Jacquelin, maître jardinier au faubourg Saint-Honoré. Parmi les témoins: Marie Formentin, veuve de Pierre Le Nôtre, jardinier au grand jardin des Tuileries, mère dud. Jean Le Nôtre, et autre jardinier., 17 janvier 1603; MC/ET/XVI/21
      contrat de mariage; Le Nôtre, Jean
    - Contrat de mariage entre Nicolas Fournier, compagnon cordonnier, demeurant rue des Ecrivains, paroisse Saint-Jacques-de-la-Boucherie, fils d'Antoine Fournier, laboureur, demeurant à Maisons-sur-Seine, d'une part, et Marie Masere, veuve, demeurant rue des Ecrivains, paroisse Saint-Jacques-de-la-Boucherie, veuve de Thomas Mulot, maître cordonnier, d'autre part., 23 janvier 1603; MC/ET/XVI/21
      contrat de mariage; Maisons-Laffitte (Yvelines); Ecrivains (rue des); Fournier, Antoine; Fournier, Nicolas; Masere, Marie; Mulot, Thomas; cordonnier; cordonnier; agriculteur
    - Contrat de mariage entre Michel Le Sellier, manouvrier, demeurant rue Saint-Denis, paroisse Saint-Nicolas-des-Champs, d'une part, et Marie Roussel, veuve, servante de Jeanne Purgens, veuve de Nicolas Le Conte, marchand drapier, bourgeois de Paris, demeurant rue Saint-Martin, paroisse Saint-Jacques-de-la-Boucherie, veuve de Claude Gaucher, manouvrier, d'autre part., 15 février 1603; MC/ET/XVI/21
      La future demeure chez sa maîtresse.
      contrat de mariage; Saint-Denis (rue); Saint-Martin (rue); Gaucher, Claude; Le Conte, Nicolas; Le Sellier, Michel; Purgens, Jeanne; Roussel, Marie; employé de maison; négociant; journalier
    - Contrat de mariage entre Louis Aubé, maître bonnetier, demeurant paroisse Saint-Jacques-de-la-Boucherie, d'une part, et Nicole Houy, veuve, demeurant rue Péronnelle, paroisse Saint-Eustache, veuve de Pierre Damets, bourgeois de Paris, marchand drapier, d'autre part., 23 février 1603; MC/ET/XVI/21
      contrat de mariage; Perronelle (rue); Saint-Jacques-de-la-Boucherie (paroisse); Aubé, Louis; Damets, Pierre; Houy, Nicole; fabricant d'accessoires vestimentaires; négociant
    - Obligation par Jean Josseteau, l'aîné, bourgeois de Rennes, logé rue aux Ours, envers Guillaume Poiret, maître sculpteur, pour 90 livres. À la suite: - 1603, 13 juin.- Quittance de 33 l. par Poiret. En marge: - 1604, 14 février.- Quittance de 57 l. par Poiret., 10 mars 1603; MC/ET/XVI/21
      Documents du Minutier central concernant les peintres, sculpteurs et graveurs au XVIIe siècle (1600-1650), par Marie-Antoinette Fleury et Martine Constans, tome II [études XI à XX, 2445 actes], Paris, Archives nationales, 2010, notice n°1713 (instrument de recherche imprimé dématérialisé, certaines notices sont plus détaillées dans la version intégrale accessible en ligne par la rubrique 'Autres instruments de recherche', voir contexte dans le Plan d’orientation général - Notaires de Paris, guides thématiques du Minutier).
    - LA MOIGNON (Christian de) seigneur de Baville et de Launay conseiller au Parlement § Constitution de rente par Christian de LA MOIGNON et Marie DESLANDES son ép., 31 mars 1603; MC/ET/XVI/21
      Date de révision: 2011-2012
      constitution de rente; La Moignon, Christian de
    - Contrat de mariage entre Jean de Loynes, écuyer, sieur des Berceaux en Brie, écuyer de l'écurie du Roi, demeurant rue des Lavandieres, paroisse Saint-Étienne du Mont, fils de noble homme, maître Jean de Loynes, décédé, substitut de monsieur le procureur general du Roi en sa cour de parlement, et de Marguerite Fuzée, d'une part, et Anne de Bordeaux, fille de noble personne, maître Guillaume de Bordeaux, receveur de Messieurs des Comptes à Paris, demeurant rue Saint-Martin, paroisse Saint-Mederic et de noble personne Geneviève de Compans, demeurant rue Saint-Martin, paroisse Saint-Mederic, d'autre part., avril 1603; MC/ET/XVI/21; Document incomplet par suite de mutilations entre actes des 11 et 14 avril 1603;
      Document incomplet par suite de mutilations entre actes des 11 et 14 avril 1603
      contrat de mariage; Brie (France); Lavandières (rue des); Saint-Martin (rue); Bordeaux, Anne de; Bordeaux, Guillaume de; Compans, Geneviève de; Fuzée, Marguerite; Loynes, Jean de (15..-15..?); Loynes, Jean de (15..-16..); comptable; magistrat; officier de l'Ecurie du roi (Ancien Régime)
    - LOYNES (Jehan de) écuyer Saint-de Berceaux en Brie écuyer de l'écurie du roi r. des Lavandières. § Mariage entre Jehan de LOYNES et Anne de BORDEAUX (Page des signatures déchirée), avril 1603; MC/ET/XVI/21
      contrat de mariage; Loynes, Jehan de
    - Contrat de mariage entre Pierre Dujourdy, âgé de 28 ans, homme de chambre de monsieur Pille, conseiller au parlement, demeurant Vieille rue du Temple, paroisse Saint-Gervais, fils de Philibert Dujourdy, officier de monsieur le duc de Nemours, d'une part, et Martine Dorange, veuve, demeurant rue Saint-Bon, paroisse Saint-Médéric, veuve de Laurent Rougenaille, vigneron, demeurant à Sucy en Brie, d'autre part., 22 avril 1603; MC/ET/XVI/21
      contrat de mariage; Saint-Bon (rue); Vieille-du-Temple (rue); Sucy-en-Brie (Val-de-Marne); Dorange, Martine; Dujourdy, Philibert; Dujourdy, Pierre; Nemours, Henri de Savoie (1572-1632, duc de); Pille (M.); Rougenaille, Laurent; employé de maison; intendant particulier (Ancien Régime); viticulteur
    - Contrat de mariage entre Jean Crussault, maître gantier, demeurant rue Saint-Martin, paroisse Saint-Nicolas des Champs, d'une part, et Claude Doreau, veuve, demeurant à la tourne du Pont au Change et Pont aux marchands, paroisse Saint-Jacques de la Boucherie, veuve de Philippe Joly, maître gantier, fille de Jean Doreau, décédé, maître chirurgien, et d'honorable femme Claude Fournier ?, d'autre part., 8 mai 1603; MC/ET/XVI/21
      contrat de mariage; Change (pont au); Marchands (pont aux); Saint-Martin (rue); Crussault, Jean; Doreau, Claude; Doreau, Jean; Fournier, Claude; Joly, Philippe; chirurgien; maroquinier
    - COMPANS (Jean de) bourgeois de Paris § Partage entre les héritiers de Jean de COMPANS, 10 mai 1603; MC/ET/XVI/21
      partage; Compans, Jean de
    - Vente par César Duval, huissier au parlement, demeurant Neuve-Saint-Merri, à Jean Mazuel, d'une maison, avec cour et jardin, sise à Clichy-la-Garenne, en la grande-rue allant à Saint-Cloud, moyennant 380 livres., 13 mai 1603; MC/ET/XVI/21
      Documents du Minutier central concernant l'histoire de la musique (1600-1650), par Madeleine Jurgens, tome II [études XI à XX, 1900 actes], Paris, Archives nationales, 1974, p. 231 (instrument de recherche imprimé dématérialisé, certaines notices sont plus détaillées dans la version intégrale accessible en ligne par la rubrique 'Autres instruments de recherche', voir contexte dans le Plan d’orientation général - Notaires de Paris, guides thématiques du Minutier).
      Date de révision: 2011
    - FOIRE Saint-Germain § Vente d'une demi loge à la FOIRE Saint-Germain r. de la lingerie moy. 225 Lts, 26 juin 1603; MC/ET/XVI/21
      acte de vente
    - JACQUELIN (Jean) trésorier des bat. du Roi § marché de maçonnerie pour sa maison à Asnière, 30 juin 1603; MC/ET/XVI/21
      marché; Jacquelin, Jean
    - PONT de Melun § Association pour travaux au PONT de Melun, 4 juillet 1603; MC/ET/XVI/21
    - BALSAC (Charles de) + chevalier des Ordres du Roi conseiller aux Conseils d'état et prive Capitaine de l'ancienne bande française des gardes du corps du Roi seigneur de Clermont et d'Entrague § Accord entre les héritiers de Charles de BALSAC, 16 juillet 1603; MC/ET/XVI/21
      accord; Balzac de Dunes, Charles de (15..-1599)
    - Contrat de mariage entre Jean Debernay, âgé de 25 ans et plus, tailleur d'habits, demeurant rue du Temple, paroisse Saint-Nicolas-des-Champs, fils de Mathurin Debernay, décédé, marchand, demeurant à Conches, évêché d'Evreux et de Robine Vannier, d'une part, et Philippe Drouet, fille de Jacques Drouet, décédé, laboureur, demeurant à Gamaches-en-Vexin et de Jeanne Euvenyn, décédée, d'autre part., août 1603; MC/ET/XVI/21
      contrat de mariage; Conches-en-Ouche (Eure); Evreux (Eure); Gamaches-en-Vexin (Eure); Temple (rue du); Debernay, Jean; Debernay, Mathurin; Drouet, Jacques; Drouet, Philippe; Euvenyn, Jeanne; Vannier, Robine; agriculteur; commerçant; tailleur d'habits
    - Contrat de mariage entre maître Benoit de Poincy, secrétaire de la chambre du Roi, demeurant rue des Cimetieres, paroisse Saint-André des Arts, fils de Bernard de Poincy, Seigneur de la Goutte et Combefort, demeurant au lieu de la Goutte les Amplepuis (pays de Beaujolois), d'une part, et Charlotte de Thelis, fille de maître Antoine de Thelis, conseiller en la Cour de parlement, et de Jeanne Pileur, d'autre part., 16 août 1603; MC/ET/XVI/21
      contrat de mariage; Amplepuis (Rhône); Beaujolais (France); Cimetière (rue du); Pileur, Jeanne; Poincy, Benoît de; Poincy, Bernard de; Thélis, Antoine de; Thélis, Charlotte de; secrétaire du roi (Ancien Régime); officier de la Chambre du roi (Ancien Régime)
    - Bail pour 3 ans à partir de la Saint-Rémi par Claude Duboys, maître peintre, demeurant rue Saint-Martin, paroisse Saint-Josse, à Balthasard Lesueur, maître tailleur, demeurant rue de la Calendre, d'une maison, rue Saint-Bon, comprenant cave, boutique, salle, deux chambres, deux bouges, et grenier au-dessus, petite cour, cuisine dans la cour et puits, au loyer annuel de 200 l., 28 août 1603; MC/ET/XVI/21
      Documents du Minutier central concernant les peintres, sculpteurs et graveurs au XVIIe siècle (1600-1650), par Marie-Antoinette Fleury et Martine Constans, tome II [études XI à XX, 2445 actes], Paris, Archives nationales, 2010, notice n°694 (instrument de recherche imprimé dématérialisé, certaines notices sont plus détaillées dans la version intégrale accessible en ligne par la rubrique 'Autres instruments de recherche', voir contexte dans le Plan d’orientation général - Notaires de Paris, guides thématiques du Minutier).